---
title: "Menganalisis Gambar menggunakan EBImage"
author: "Wikke Alvina medyanti  || Teknik Informatika UIN Maulana Malik Ibrahim Malang || Dosen Pengampu: Prof.Dr. Suhartono, M.Kom"
date: "17 Maret 2021"
output: html_document
---
1. Instalasi Package

Sebelum menganalisis gambar menggunakan EBImage, kita harus menginstall package terlebih dahulu untuk memunculkan dan menjalankan program.
```{r}
library(EBImage)

```
2. Import Gambar
setelah library diimportkan, kemudian import gambar yang ingin ditampilkan. Dalam tanda kutip tersebut isi sesuai nama gambar dan lokasinya.

```{r}
Image <- readImage("D:/UIN/SEMESTER 2/Linear Algebra/cobabimage/ty.jpg")
display(Image)

```
```{r}
print(Image)
```
```{r}
## Image 
##   colorMode    : Color 
##   storage.mode : double 
##   dim          : 2938 1953 3 
##   frames.total : 3 
##   frames.render: 1 
## 
## imageData(object)[1:5,1:6,1]
##           [,1]      [,2]      [,3]      [,4]      [,5]      [,6]
## [1,] 0.1803922 0.1803922 0.1803922 0.1803922 0.1803922 0.1803922
## [2,] 0.1803922 0.1803922 0.1803922 0.1803922 0.1803922 0.1803922
## [3,] 0.1803922 0.1803922 0.1803922 0.1803922 0.1803922 0.1803922
## [4,] 0.1803922 0.1803922 0.1803922 0.1803922 0.1803922 0.1803922
## [5,] 0.1803922 0.1803922 0.1803922 0.1803922 0.1803922 0.1803922
```

3. Histogram Gambar
```{r}
hist(Image)
```
4. Kecerahan
Untuk menambah keerahan menggunakan simbol (+) sedangkan untuk mengurang kecerahan menggunakan simbol (-) untuk mengurangi kecerahan . Disini saya menambahkan 0.5 dan mengurangi 0.5 untuk intensitasnya. Plot berfungsi untuk menampilkan kedua gambar tersebut.
```{r}
Image1 <- Image + 0.5
Image2 <- Image - 0.5
par(mfrow= c(1,2))
plot(Image1)
plot(Image2)
```

5. Penyesuaian Kontras
Menyesuaikan kontras gambar dengan perkalian, dimana image3 dikali dengan 0.4 dan image4 dikali dengan 3
```{r}
Image3 <- Image * 0.4
Image4 <- Image * 3
par(mfrow = c(1,2))
plot(Image3)
plot(Image4)

```

6. Koreksi Gamma
Gamma adalah nama dari sebuah operasi nonlinier yang digunakan untuk code dan decode luminance atau tristimulus nilai-nilai dalam vidio atau sistem gambar. Pada gambar pertama menggunakan nilai 2 dan gambar kedua menggunakan nilai 0.8 dengan pengaplikasian simbol (^).
```{r}
Image5 <- Image ^ 2
Image6 <- Image ^ 0.8
par(mfrow = c(1,2))
plot(Image5)
plot(Image6)
```

7. Memotong Gambar (Crop)
Selanjutnya, Code dibawah ini digunakan untuk memotong gambar. Rentang gambar yang saya miliki adalah 1080 X 1347, sehingga tidak boleh melebihi angka itu dalam menginputkan.
```{r}
display(Image[300:800, 200:800,])

```

8. Transformasi Spasial
Pada transformasi spasial, output akan menampilkan gambar diputar atau dirotasi.
```{r}
Imagetr <- translate(rotate(Image, 45), c(50, 0))
display(Imagetr)
```

9. Pengaturan Warna (Color Management)
Dengan pengaturan warna ini, warna gambar akan berubah sesuai dengan warna yang diatur. Di sini, saya menggunakan warna graysicale sehingga nanti warna gambarnya akan menjadi graysicale.
```{r}
colorMode(Image) <- Grayscale
display(Image)
```
```{r}
## Only the first frame of the image stack is displayed.
## To display all frames use 'all = TRUE'.
```
```{r}
print(Image)
```
```{r}
## Image 
##   colorMode    : Grayscale 
##   storage.mode : double 
##   dim          : 2938 1953 3 
##   frames.total : 3 
##   frames.render: 3 
## 
## imageData(object)[1:5,1:6,1]
##           [,1]      [,2]      [,3]      [,4]      [,5]      [,6]
## [1,] 0.1803922 0.1803922 0.1803922 0.1803922 0.1803922 0.1803922
## [2,] 0.1803922 0.1803922 0.1803922 0.1803922 0.1803922 0.1803922
## [3,] 0.1803922 0.1803922 0.1803922 0.1803922 0.1803922 0.1803922
## [4,] 0.1803922 0.1803922 0.1803922 0.1803922 0.1803922 0.1803922
## [5,] 0.1803922 0.1803922 0.1803922 0.1803922 0.1803922 0.1803922
```
```{r}
colorMode(Image) <- Color
display(Image)

```
10.  Filter
Gambar juga dapat diberikan filter.Kali ini gambar akan dikaburkan atau diburamkan dengan menggunakan low-pass filter dan selanjutnya gambar akan diberi high-pass filter untuk melihat perbedaanya.
```{r}
fLow <- makeBrush(21, shape='disc', step = FALSE)^2
fLow <- fLow/sum(fLow)
Image.fLow <- filter2(Image, fLow)
display(Image.fLow)
```
Daftar Pustaka:
1. https://thinkstudioo.blogspot.com/2018/03/analisis-image-menggunakan-ebimage-di-r.html
2. https://thinkstudioo.blogspot.com/2018/03/analisis-image-menggunakan-ebimage-di-r_6.html




